# 请教陈版主股东违规操作对审计报告类型的影响

提问人：279806 时间：2022-03-01 10:19:03
陈老师您好，如果上市公司股东短线交易所得未上缴给上市公司，对审计报告意见类型是否有影响？审计报告如何披露？谢谢

回答人：chenyiwei
就财务报表审计报告而言，主要考虑是：截至资产负债表日，本公司是否有权向该违规股东追讨该笔短线交易收益？其可收回性如何？金额能否可靠计量？在此基础上，考虑是否满足确认资产的条件，以及是否需对其计提坏账准备。
另外需注意：一旦确认应收该股东的款项，则意味着存在非经营性资金占用，将同时影响内部控制审计报告。